臺灣高等法院臺南分院民事判決　94年度勞上易字第1號
上　訴　人　戊○○
訴訟代理人　林聯輝　律師
複 代 理人　黃昭雄　律師
被 上 訴人　丁○○
　　　　　　甲○○
　　　　　　丙○○
　　　　　　乙○○
上列四人共同
訴訟代理人　何建宏　律師
複 代 理人　徐朝琴　律師
上列當事人間請求給付資遣費事件，上訴人對於中華民國九十三
年十月二十五日臺灣台南地方法院第一審判決（民國九十三年度
勞訴字第一號）提起上訴，本院於民國九十四年六月七日言詞辯
論終結，判決如下：
    主  文
上訴駁回。
第二審訴訟費用由上訴人負擔。
    事  實
甲、上訴人方面：
一、聲明：求為判決：(一)原判決廢棄。(二)被上訴人在第一審之訴
    及假執行之聲請均駁回。(三)第一、二審訴訟費用由被上訴人
    負擔。
二、陳述：除與原判決記載相同者，茲引用之外，補稱：
    按勞動基準法第二十條固規定：「事業單位改組或轉讓時，
    除新舊雇主商定留用之勞工外，其餘勞工應依第十六條規定
    期間預告終止契約，並應依同法第十七條規定發給勞工資遣
    費」云者，惟查：被上訴人等均係當時新舊雇主商定欲留之
    勞工，並非不予留用，此觀之原審判決附表一記載被上訴人
    所提出之薪資表，於民國（下同）九十二年七月份之薪資，
    均較前五個月薪資有大幅度調升，即足証上訴人與新雇主留
    用之誠意，及被上訴人原有留任之意思。是被上訴人等當時
    既留任，乃事後改變心意，自願不予留任，而選擇離職，依
　　九十一年二月六日公布施行之企業併購法第十六條第二項規
　  定：「前項同意留用之勞工，因個人因素不願留任時，不得
    請求僱主給予資遣費。」，因此，被上訴人自不能提起本訴
    請求資遣費。
三、證據：除援用第一審所提證據外，並聲請訊問證人柳蔭、己
    ○○。
乙、被上訴人方面：
一、聲明：求為判決：(一)駁回上訴。(二)訴訟費用由上訴人負擔。
二、陳述：除與原判決記載相同者，茲引用之外，補稱：
　(一)上訴人就被上訴人等四人之任職期間工作年資，及被資遣前
    六個月所領取之薪資總額於原審審理時已不爭執。另就被上
  　訴人於八十九年六月間，原其達醫院由上訴人承接經營時，
    被上訴人等均未表達拋棄其等於其達醫院之年資。被上訴人
    乙○○由上訴人自其達醫院接續留用，工作年資總計五年四
　  個月又十五日。被上訴人丁○○、丙○○二人已領取之「大
    、小夜津貼」應計入平均年資作為資遣費計算基準等事實，
    已為原審所認定，於鈞院未再爭執。故被上訴人將之引用為
    本件有利於被上訴人之訴訟資料。
　(二)惟上訴人於鈞院主張被上訴人為上訴人及新雇主柳蔭醫師商
  　定留用之員工，當初既未表示反對留任，乃事後改變心意，
    自願不予留任，而選擇離職，依企業併購法第十六條第二項
    規定，被上訴人不能請求給付資遣費云云。按依上訴人代理
    人謝華寧等人於九十二年八月十三日於財團法人台南勞資事
    務基金會與被上訴人丁○○、甲○○等人之勞資爭議協調紀
    錄所載，上訴人主張其因經營不善，轉讓經營權與訴外人柳
    蔭醫師後，並未要求原受雇員工填寫離職單，係新雇主要求
    舊有員工填寫離職單始願繼續僱用，有協調紀錄在卷可憑。
    而雇主非有歇業或轉讓時不得預告勞工終止勞動契約，勞動
    基準法第十一條第一項第一款定有明文。又同法第十六條第
    一項及第十七條更規定雇主因轉讓營業而預告終止勞動契約
    時，其預告期間及資遣費之計算方式。即雇主有營業轉讓情
    形時本應依前開規定資遣勞工，事先預告勞工或給付預告期
    間工資，只有勞工經新舊雇主商定留用時，舊雇主始免除前
    開費用給付義務。本件依上開協調紀錄記載，上訴人轉讓營
    業時並未依法資遣勞工，而接手經營之新雇主柳蔭又要求舊
　　員工皆需填寫自願離職單始願考慮重新僱用類同被上訴人之
  　舊有勞工，以規避勞動基準法第二十條之「新舊雇主商定留
    用之勞工，其留用勞工之工作年資，應由新雇主繼續予以承
    認」規定。即新雇主並未與上訴人商定留用舊有員工，而是
    希望員工自請離職，再由新雇主重新僱用，如此，新雇主不
    用負擔舊有員工之原有年資，其無留用勞工之意甚明，要與
    勞基法第二十條規定情形不符。又按企業併購規範主體為公
    司或金融機構，此觀該法第二條規定即明。本件上訴人既非
    公司或金融機構，引用該法規定是否適宜，非無商榷餘地。
    矧該法第十六條第一項規定受讓公司應於併購基準日三十日
    前，以書面載明勞動條件通知新舊僱主商定留用之勞工。該
    受通知之勞工，應於受通知日起十日內，以書面通知新雇主
    是否同意留用，屆期未為通知者，視為同意留用。第二項則
    規定前項同意留用之員工，因個人因素不願留任時，不得請
    求雇主給付資遣費。本件新雇主既未依上開規定以書面將勞
    動條件載明通知被上訴人等，則被上訴人何來以書面通知新
    雇主表明是否同意留用之義務？即上訴人未與新雇主商定留
    用被上訴人，被上訴人自無同意是否被留用之權利，上訴人
    要不能以被上訴人最終未被留用係可歸責被上訴人而免除其
    給付預告期工資及資遣費之義務。
三、證據：除援用第一審所提證據外，補提財團法人台南勞資事
    務基金會處理勞資爭議協調紀錄一份為證。
    理  由
一、本件被上訴人起訴主張：被上訴人丁○○自八十八年八月十
    三日起、被上訴人甲○○自七十七年十一月三日起、被上訴
    人丙○○自八十六年四月十二日起、被上訴人乙○○自八十
    七年三月十六日起均受僱於訴外人其達醫院，擔任護理工作
    及人事行政工作，嗣八十九年六月三日其達醫院經營權整個
    盤讓給上訴人改名為三友醫院，由上訴人擔任該醫院負責人
    ，被上訴人等及其他其達醫院同事均由上訴人繼續留用，直
    至九十二年七月三十一日，上訴人因營運不善又將經營權轉
    讓予訴外人柳蔭醫師，上訴人與被上訴人等終止勞動契約為
    止，被上訴人丁○○受雇於上訴人時間為三年十一個月又十
    八日，被上訴人甲○○受雇於上訴人時間為十五年四個月，
    被上訴人丙○○受雇於上訴人時間為六年三個月，被上訴人
    乙○○受雇於上訴人時間為五年四個月。上訴人資遣被上訴
    人等後，自應依僱傭之法律關係給付被上訴人等資遣費及預
    告工資。因本於勞動基準法第十六、十七條等規定及僱傭之
    法律關係，求為判命上訴人應給付被上訴人丁○○新台幣（
    下同）十一萬五千二百七十一元，應給付被上訴人甲○○十
    五萬六千七百零四元，應給付被上訴人丙○○十七萬二千零
    四十六元，應給付被上訴人乙○○十八萬零八百七十元，及
    均自起訴狀送達翌日起至清償日止，按年息百分之五計算之
    利息之判決等語。
二、上訴人則以：被上訴人丁○○、甲○○、丙○○原係訴外人
　　其達醫院之員工，嗣八十九年六間其達醫院盤讓給三友醫院
  　時，即表明願拋棄在其達醫院之年資，以獲取留任三友醫院
    之機會。又就被上訴人乙○○部分，依其所提出卷附之勞工
    保險被保險人異動資料及上訴人所提之薪資轉帳記錄，並不
    能證明乙○○從其達醫院轉至三友醫院之年資是連續的，是
    其請求資遣費計算年資，殊有未合。除被上訴人已就積借時
    數扣減及預告工資按比例計算外，上訴人主張關於薪資明細
    表上所載之「大、小夜津貼」亦應扣減，從而丁○○部分：
    九十二年三月份之薪資應再扣減「大、小夜津貼」五千八百
    元、九十二年六月份之薪資應再扣減「小夜津貼」六百元。
    丙○○部分：九十二年二月份之薪資應再扣減「小夜津貼」
    二百元、九十二年三月份之薪資應再扣減「小夜津貼」二百
    元、九十二年五月份之薪資應再扣減「小夜津貼」二百五十
    元等語，資為抗辯。
三、兩造對於被上訴人丁○○、甲○○、丙○○、乙○○分別自
    八十八年八月十三日、七十七年十一月三日、八十六年四月
    十二日、八十七年三月十六日起受僱於訴外人其達醫院，擔
    任護理工作及人事行政工作，嗣八十九年六月三日其達醫院
    經營權整個盤讓給上訴人改名為三友醫院，由上訴人擔任該
    醫院負責人，被上訴人等及其他其達醫院同事均由上訴人繼
    續留用，直至九十二年七月三十一日，上訴人因營運不善又
    將經營權轉讓予訴外人柳蔭醫師，而上訴人與被上訴人等終
    止勞動契約，及被上訴人等四人資遣前六個月領取之薪資總
    額（丁○○、丙○○含大、小夜津貼）等事實均不爭執，復
    據被上訴人提出勞工保險被保險人投保資料表、活期存款存
    摺、個人薪資明細表、年資及薪資表、勞資爭議協調申請書
    、所得扣繳憑單為證（見原審卷第三十、三一、三九、四一
    、四八至五五、八二至一０一、一０五、一０六頁、原審新
    勞調字卷第八至三四頁），自堪信為真實。
四、至被上訴人主張伊等由上訴人繼續留用時，並未表明拋棄伊
    等於其達醫院之年資。被上訴人乙○○從其達醫院轉至三友
    醫院之年資是連續的。又被上訴人丁○○、丙○○二人已領
    取之「大、小夜津貼」應計入平均工資作為資遣費之計算基
    準等語，則為上訴人所否認，並以前詞置辯。從而本件應審
    究者為：（一）被上訴人丁○○、甲○○、丙○○於八十九
    年六月間自其達醫院由上訴人繼續留用時填具離職單，是否
    表明拋棄渠等於其達醫院之年資？上訴人要求被上訴人丁○
    ○等人出具離職書之真意為何？（二）被上訴人乙○○是否
    自其達醫院由上訴人接續留用，其任期工作年資為何？（三
    ）依財團法人台南勞資事務基金會勞資爭議協調紀錄所載之
    內容，上訴人當初有無留任被上訴人之意？（四）被上訴人
    丁○○、丙○○二人已領取之「大、小夜津貼」得否計入平
    均工資作為資遣費計算基準？經查：
（一）按當事人主張有利於己之事實者，就其事實有舉證之責任
    　；民事訴訟法第二百七十七條前段定有明文。又主張常態
      事實者，就其事實無庸舉證，主張變態事實者，應就變態
      事實負舉證義務，此為舉證責任分擔原則。再者，原告（
      即本件之被上訴人）對於自己主張之事實（即起訴事實）
      已盡證明之責後，被告（即本件之上訴人）對其主張於抗
   　 辯之事實，並無確實證明方法或僅以空言爭執者，當然認
      定其抗辯事實之非真正，而應為被告不利益之裁判；另主
      張法律關係存在之當事人，僅須就該法律關係發生所須具
      備之特別要件，負舉證之責任，至於他造主張有利於己之
      事實，應由他造舉證證明（最高法院十八年度上字第一六
      七九、二八五五號及同院五十二年度台上字第五一八號判
      例參照）。查被上訴人起訴主張被上訴人丁○○、甲○○
　　　、丙○○、乙○○分別自八十八年八月十三日、七十七年
  　　十一月三日、八十六年四月十二日、八十七年三月十六日
    　起受僱於訴外人其達醫院，擔任護理工作及人事行政工作
      ，嗣八十九年六月三日其達醫院經營權整個盤讓給上訴人
      改名為三友醫院，由上訴人擔任該醫院負責人，被上訴人
      等及其他其達醫院同事均由上訴人繼續留用，直至九十二
      年七月三十一日，上訴人因營運不善又將經營權轉讓予訴
      外人柳蔭醫師，而上訴人與被上訴人等終止勞動契約等情
      ，已據被上訴人提出上開勞工保險被保險人投保資料表、
      活期存款存摺、個人薪資明細表、年資及薪資表、勞資爭
      議協調申請書、所得扣繳憑為證，且為上訴人所不爭執，
      。上訴人另抗辯稱被上訴人丁○○、甲○○、丙○○於八
      十九年六月間自其達醫院由上訴人繼續留用時，曾表明拋
      棄其達醫院之年資等情，惟就被上訴人等拋棄年資部分係
      屬變態抗辯事實，依前揭意旨，自應由上訴人負舉證責任
      ，惟上訴人均未提出任何證據以實其說，空言主張被上訴
      人曾表明拋棄年資，自非可採。至上訴人抗辯稱：於九十
    　二年八月十三日於財團法人台南勞資事務基金會與被上訴
      人丁○○、甲○○等人之勞資爭議協調紀錄所載，因上訴
      人經營不善轉讓經營權與訴外人柳蔭醫師後，並未要求原
      受雇員工填寫離職單，係新雇主要求舊有員工填寫離職單
      始願繼續僱用云云，固有該協調紀錄在卷可憑（見本院卷
      第五七頁）。然按雇主非有歇業或轉讓時不得預告勞工終
      止勞動契約，勞動基準法第十一條第一項第一款定有明文
      。又同法第十六條第一項及第十七條更規定雇主因轉讓營
      業而預告終止勞動契約時，其預告期間及資遣費之計算方
      式。即雇主有營業轉讓情形時本應依前開規定資遣勞工，
      事先預告勞工或給付預告期間工資，只有勞工經新舊雇主
      商定留用時，舊雇主始免除前開費用給付義務。本件依上
    　開協調紀錄記載，上訴人轉讓營業時並未依法資遣勞工，
　　　而接手經營之新雇主柳蔭又要求舊員工皆需填寫自願離職
  　　單始願考慮重新僱用類同被上訴人之舊有勞工，顯係以規
      避勞動基準法第二十條之「新舊雇主商定留用之勞工，其
      留用勞工之工作年資，應由新雇主繼續予以承認」規定。
   　 即新雇主並未與上訴人商定留用舊有員工，而是希望員工
      自請離職，再由新雇主重新僱用，如此，新雇主不用負擔
      舊有員工之原有年資，其無留用勞工之意甚明，要與勞基
      法第二十條規定情形不符。又按企業併購規範主體為公司
      或金融機構，此觀該法第二條規定即明。本件上訴人既非
      公司或金融機構，則引用該法規定即有未合，蓋該法第十
      六條第一項規定受讓公司應於併購基準日三十日前，以書
      面載明勞動條件通知新舊僱主商定留用之勞工。該受通知
      之勞工，應於受通知日起十日內，以書面通知新雇主是否
      同意留用，屆期未為通知者，視為同意留用。第二項則規
      定前項同意留用之員工，因個人因素不願留任時，不得請
      求雇主給付資遣費。本件新雇主既未依上開規定以書面將
      勞動條件載明通知被上訴人等，則被上訴人何來以書面通
      知新雇主表明是否同意留用之義務？即上訴人未與新雇主
      商定留用被上訴人，被上訴人自無同意是否被留用之權利
      ，因此難認被上訴人係因個人因素不願留任，從而上訴人
      要不能以被上訴人最終未被留用係可歸責被上訴人而免除
  　　其給付預告期工資及資遣費之義務。
（二）被上訴人乙○○自八十七年三月十六日起受僱於訴外人其
      達醫院，迄八十九年六月三日，由上訴人繼續留用，直至
      九十二年七月三十一日終止勞動契約之事實，業據被上訴
      人乙○○提出薪資明細表、勞工保險被保險人投保資料表
      、台南區中小企業銀行永康分行活期存款存摺、土地銀行
　　　活期儲蓄存款存摺、所得稅扣繳憑單影本為證（見原審卷
  　　第三十、三一、九九、一０五頁、原審新勞調字卷第一四
　    、一五頁），並經證人焦淑琴到庭結證無訛（見原審卷第
      六三頁）。又原審向台南區中小企業銀行永康分行函詢被
      上訴人乙○○於該銀行開立之活期儲蓄存款，自八十七年
      五月間起有關前開款存摺登載之「員工薪資」項目，確係
      自訴外人其達醫院帳戶匯入，此有台南區中小企業銀行新
      化分行九十三年七月十三日（九三）南銀化分字第二三九
      號函在卷足憑（見原審卷第五八頁），是被上訴人乙○○
      主張自八十七年三月十六日起受僱於訴外人其達醫院，迄
      八十九年六月三日，由上訴人所繼續留用，直至九十二年
      七月三十一日終止勞動契約，續繼工作五年四月又十五日
      之事實，應堪信為真實。
（三）按資遣費之發給與標準，按其工作年資，在同一雇主之事
　　　業單位繼續工作，每滿一年發給相當於一個月平均工資之
  　　資遣費。依前款計算之剩餘月數，或工作未滿一年者，以
    　比例計給之，未滿一個月者以一個月計。又平均工資係謂
      計算事由發生之當日前六個月內所得工資總額除以該期間
      之總日數所得之金額。而工資之定義，係指勞工因工作而
      獲得之報酬，包括工資、薪金及按計時、計日、計月、計
      件以現金或實物等方式給付之獎金、津貼及其他任何名義
      之經常性給與均屬之。前開所稱其他任何名義之經常性給
      與係指左列各款以外之給與：一、紅利；二獎金：指年終
      獎金、競賽獎金、研究發明獎金、特殊功績獎金、久任獎
      金、節約燃料物料獎金及其他非經常性獎金；三、春節、
      端午節、中秋節給與之節金；四、醫療補助費、勞工及其
      子女教育補助費；五、勞工直接受自顧客之服務費；六、
      婚喪喜慶由雇主致送之賀禮、慰問金或奠儀等；七、職業
      災害補償費；八、勞工保險及雇主以勞工為被保險人加入
      商業保險支付之保險費；九、差旅費、差旅津貼、交際費
      、夜點費及誤餐費；十、工作服、作業用品及其代金；十
      一、其他經中央主管機關會同中央目的事業主管機關指定
      者。勞動基準法第十七條、第二條第四款、第三款、勞基
      法施行細則第十條分別定有明文。是以列入資遣費基準之
      平均工資，應具有勞工之勞力所得之對價性，且為經常性
      之給與之要件。倘係雇主為改善勞工生活而給付，或為其
      單方之目的給付具有勉勵、恩惠性質之給與，即非為勞工
      之工作給付之對價，應不得列入工資範圍之內，另所謂經
      常性者與固定性給與不同，僅須在一般情況下經常可領取
      ，即屬經常性給付，而勞工所獲之給付究屬工資抑或施行
      細則第十條所定之給與，仍應具體認定，從而判斷雇主之
      給與是否係屬工資者，自應以該給與是否基於勞工從事實
      際勞務而取得之對價性，若屬雇主恩惠性、獎勵性給與，
      則非屬對價性之工資，如屬對價性工資尚需就該對價性之
      給與該是否具備經常性而為判斷，如為固定性、規律性、
      定額性者即應可認定為具備經常性，即屬工資。經查，本
      件被上訴人丁○○、丙○○為護理人員，上訴人為照護住
      院病患，除安排白天護理人員工作外，另有大夜班、小夜
      班之輪值，並對輪值大、小夜班之護理人員另給付大、小
      夜津貼之事實，業據證人焦淑琴到庭證稱：「當月若有輪
      值小夜或大夜另有津貼，大、小夜輪值是每八小時計算的
      。」等語（見原審卷第六四頁）無誤，是以對輪值大、小
      夜班之護理人員，雇主每月固定支付大、小夜津貼，就勞
      資雙方而言，具有支付之預見可能性，而與其他對價性給
      付因勞工繼續提供勞務即可經常獲得，並無重大差別，當
      屬經常性給付，應列入平均工資。準此，被上訴人等之平
      均工資如附表一所示、年資為附表二所示，據此被上訴人
      等得請求之如附表三、四所示之資遣費及預告工資。至證
      人即接手三友醫院者己○○到庭表示不清楚三友醫院有無
      解僱員工之意思，亦不清楚當時員工係否自動離職等語（
      見本院卷第八六頁），其說詞難執為上訴人有利認定之依
      據。
五、綜上所述，本件被上訴人主張其等原為其達醫院員工，嗣八
    十九年六月三日其達醫院經營權整個盤讓給上訴人改名為三
    友醫院，由上訴人擔任該醫院負責人，被上訴人均由上訴人
    繼續留用，直至九十二年七月三十一日，上訴人因營運不善
    又將經營權轉讓予訴外人柳蔭醫師，上訴人與被上訴人等終
    止勞動契約為止，被上訴人自得依法請求上訴人給付被上訴
    人等資遣費及預告工資等語為可採，上訴人所辯均為無可取
    。從而，被上訴人基於勞動基準法第十六、十七條等規定及
    本於僱傭之法律關係，請求判命上訴人應給付被上訴人丁○
    ○十一萬五千二百七十一元，應給付被上訴人甲○○十五萬
    六千七百零四元，應給付被上訴人丙○○十七萬二千零四十
    六元，應給付被上訴人乙○○十八萬零八百七十元，及均自
    起訴狀送達翌日即九十二年十二月十八日起至清償日止，按
    年息百分之五計算之利息，為有理由，應予准許。原審為上
    訴人敗訴之判決，並依兩造之聲請而酌定相當擔保金額為准
    免假執行之宣告，經核並無不合，應予以維持 (原判決主文
    第三項後段所載「但被告如於假執行程序實施前，分別以新
    臺幣壹拾壹萬伍仟貳佰柒拾壹元、新臺幣壹拾伍萬陸仟柒佰
    零肆元、壹拾柒萬貳仟零肆拾陸元、壹拾捌萬零捌佰柒拾元
    ，各為原告丁○○、甲○○、丙○○、乙○○預供擔保，得
    免為假執行。」應更正為「但被告如於執行標的物拍定、變
    賣前，分別以新臺幣壹拾壹萬伍仟貳佰柒拾壹元、新臺幣壹
    拾伍萬陸仟柒佰零肆元、壹拾柒萬貳仟零肆拾陸元、壹拾捌
    萬零捌佰柒拾元，各為原告丁○○、甲○○、丙○○、乙○
    ○預供擔保，得免為假執行。」）。上訴意旨指摘原判決不
    當，求予廢棄改判駁回被上訴人在第一審之訴及假執行之聲
    請，為無理由，應予駁回其上訴。
六、本件事證已臻明確，兩造其餘主張及舉證，與判決結果不生
    影響，不另論述，並此敘明。
七、據上論結，本件上訴為無理由，依民事訴訟法第四百四十九
    條第一項、第七十八條，判決如主文。
中　　華　　民　　國　　94　　年　　6　　 月　　21　　日
                  民事第五庭    審判長法　官　張世展
                                      法　官　蘇清恭
                                      法　官　王浦傑
上為正本係照原本作成。
不得上訴。
中　　華　　民　　國　　94　　年　　6　　 月　　22　　日
                                      書記官  廖英琇
                                                         K
附表一
┌───┬─────┬─────┬─────┬─────┬─────┬─────┬───┬───┐
│ 姓名 │九十二年二│九十二年三│九十二年四│九十二年五│九十二年六│九十二年七│總 額 │月平均│
│      │月份薪資  │月份薪資  │月份薪資  │月份薪資  │月份薪資  │月份薪資  │      │薪資  │
├───┼─────┼─────┼─────┼─────┼─────┼─────┼───┼───┤
│丁○○│    22638 │    27550 │    22988 │    23700 │    24300 │    26100 │147276│ 24410│
├───┼─────┼─────┼─────┼─────┼─────┼─────┼───┼───┤
│甲○○│    26315 │    26315 │    26315 │    26315 │    26315 │    33333 │164908│ 27333│
├───┼─────┼─────┼─────┼─────┼─────┼─────┼───┼───┤
│丙○○│    29210 │    29650 │    29420 │    29700 │    29450 │    33622 │181052│ 30009│
├───┼─────┼─────┼─────┼─────┼─────┼─────┼───┼───┤
│乙○○│    32285 │    29170 │    32100 │    32100 │    32580 │    32100 │190335│ 31547│
├───┼─────┴─────┴─────┴─────┴─────┴─────┴───┴───┤
│備 註 │月平均薪資計算方式：離職前六個月之薪資所得總額÷六個月之合計日數 (181 日 )× 30 日，元│
│      │以下四捨五入計算                                                                      │
└───┴───────────────────────────────────────────┘
附表二
┌───┬──────┬──────┬──────┬──────┬────────┬──────┐
│姓 名 │其達醫院受僱│其達醫院終止│三友醫院受僱│三友醫院終止│合計年資        │所得請求年資│
├───┼──────┼──────┼──────┼──────┼────────┼──────┤
│丁○○│  88.08.13  │  89.06.03  │  89.06.03  │  92.07.31  │三年十一月十八日│四年        │
├───┼──────┼──────┼──────┼──────┼────────┼──────┤
│甲○○│  77.11.03  │  89.06.03  │  89.06.03  │  92.07.31  │十五年四月三日  │五年一月    │
├───┼──────┼──────┼──────┼──────┼────────┼──────┤
│丙○○│  86.04.12  │  89.06.03  │  89.06.03  │  92.07.31  │六年三月十九日  │五年一月    │
├───┼──────┼──────┼──────┼──────┼────────┼──────┤
│乙○○│  87.03.16  │  89.06.03  │  89.06.03  │  92.07.31  │五年四月十五日  │五年四月又十│
│      │            │            │            │            │                │五日        │
├───┼──────┴──────┴──────┴──────┴────────┴──────┤
│備 註 │依中華民國八十六年九月一日台八六勞動一字第０三七二八七號函示原告甲○○、丙○○自民國八│
│      │十七年七月一日起適用勞動基準法                                                        │
└───┴───────────────────────────────────────────┘
附表三
┌───┬────┬──────────────────────────────────────┐
│姓 名 │資遣費  │計算方式：月平均薪資 ×所得請求年資                                         │
├───┼────┼──────────────────────────────────────┤
│丁○○│97640   │24410 ×4＝97640                                                            │
├───┼────┼──────────────────────────────────────┤
│甲○○│138943  │27333 ×5＋27333 ×1/12＝138943                                             │
├───┼────┼──────────────────────────────────────┤
│丙○○│152546  │30009 ×5＋30009 ×1/12＝152546                                             │
├───┼────┼──────────────────────────────────────┤
│乙○○│170880  │31547 ×5＋31547 ×5/12＝170880                                             │
├───┼────┴──────────────────────────────────────┤
│ 備 註│元以下四捨五入計算                                                                    │
└───┴───────────────────────────────────────────┘
附表四
┌───┬────┬──────────────────────────────────────┐
│姓  名│預告工資│  計算方式：離前六個月薪資 ÷六個月之合計日數 ×預告日數                    │
├───┼────┼──────────────────────────────────────┤
│丁○○│17901   │  147276 ÷181 ×22＝17901                                                  │
├───┼────┼──────────────────────────────────────┤
│甲○○│20044   │  164904 ÷181 ×22＝20044                                                  │
├───┼────┼──────────────────────────────────────┤
│丙○○│22006   │  181052 ÷181 ×22＝22006                                                  │
├───┼────┼──────────────────────────────────────┤
│乙○○│23135   │  190335 ÷181 ×22＝23135                                                  │
├───┼────┴──────────────────────────────────────┤
│備  註│依原告請求二十二日之預告工資計算，元以下四捨五入計算                                  │
└───┴───────────────────────────────────────────┘
